臺灣高雄地方法院刑事判決　　　　　　　　　　　　九十一年度簡上字第一八號
　　上　訴　人　甲○○
　　即　被　告
　　選任辯護人　康裕成律師
　　　　　　　　梁智豪律師
右列被告因恐嚇案件，不服台灣高雄地方法院鳳山簡易庭九十年鳳簡字第一一號中華
民國九十年三月二十六日第一審判決（起訴案號八十九年度偵字第二六五六三號），
提起上訴，本院判決如左：
    主  文
原判決撤銷。
甲○○以加害財產之事，恐嚇他人，致生危害於安全，處拘役參拾日，如易科罰金，
以參佰元折算壹日。
    事  實
一、緣甲○○之胞姐劉秋芳及姊夫鍾華璋與丙○○間有租屋稅金之糾紛，竟心生不滿
    ，於民國八十八年十一月六日上午十時許，打電話至高雄市○○區○○路二三五
    號丙○○所經營之文具店內（聲請簡易判決處刑書誤繕為高雄縣美濃鎮○○路○
    段七六之一號丙○○之住處），以加害財產之事向丙○○恫嚇稱：如不把錢拿出
    來，就讓你的店開不成等語，致使丙○○心生畏懼，危害於安全。
二、案經丙○○訴請台灣高雄地方法院檢察署檢察官偵查後聲請以簡易判決處刑。
    理  由
一、訊據被告甲○○矢口否認有何恐嚇之犯行，辯稱：伊當日有打電話予告訴人理論
    要告告訴人而已，且係以客家語與告訴人交談，並未出言恐嚇云云。惟查，被告
    有於右揭時地對告訴人施以恐嚇之言詞之事實，業據告訴人丙○○迭於偵審中堅
    指不移，告訴人丙○○於偵審中指述：八十八年十一月六日上午十時許，甲○○
    打電話以國語、客家語交雜向伊恐嚇稱：如不把錢拿出來，就讓你的店開不成等
    語，伊乃將電話拿給伊友人乙○○聽等語（見偵查卷八十九年十月十一日訊問筆
    錄；本院九十一年七月四日訊問筆錄），核與證人乙○○於偵審中結證稱：當日
    伊至告訴人店內買東西，聽到告訴人講話很大聲，伊問告訴人發生何事，告訴人
    即將電話拿給伊聽，伊有聽到對方以國語說要告訴人還款，如不還款，要讓告訴
    人的店開不成等語（見偵查卷八十九年十月十九日訊問筆錄；本院九十一年七月
    四日訊問筆錄）之情節大致相符。被告雖辯以係以客家話與告訴人交談云云，並
    聲請傳喚證人即其胞姐劉秋芳到庭作證，證人劉秋芳於本院審理中亦證稱：乙○○非客家人，怎會聽懂告訴人與被告係以客家話交談；乙○○曾向伊表示雙方不
    要告來告去，並在電話中坦承與告訴人係多年好友，是乙○○之證詞不可採等語
    ，然被告未能舉證以實其說，且證人劉秋芳上開所言，無非係附和被告之辯詞，
    或純屬係其個人意見及推測之詞，或係證人乙○○審判外之陳述，均不得作為證
    據，自難以其證言作有利於被告之事實認定。綜上所述，被告所辯，顯係事後圖
    卸之詞，委無可採，本件罪證明確，被告之犯行洵堪認定。
二、核被告所為，係犯刑法第三百零五條以加害財產之事恐嚇罪。被告行為後，刑法
    第四十一條第一項經立法院於九十年一月四日修正為：「犯最重本刑為五年以下
    有期徒刑之罪，而受六月以下有期徒刑或拘役之宣告，因身體、教育、職業或家
    庭之關係或因其他正當事由，執行顯有困難者，得以一元以上三元以下折算一日
    ，易科罰金。但確因不執行所宣告之刑，難收矯正之效或維持法秩序者，不在此
    限原。」，並經總統於九十年一月十日公佈，同年月十二日施行，依刑法第二條
    第一項前段之規定，易科罰金之折算標準條件，自應適用新法。原審認被告罪證
    明確，予以論科，固屬卓見。然查刑法第四十一條易科罰金之折算標準條件已有
    修正，而應適用新法，已如前述，原判決未及比較適用新法諭知易科罰金之折算
    標準，容有未合。被告上訴意旨指其無恐嚇之犯行雖無理由，然原審判決既有上
    述違法之處，自應予以撤銷，由本院自為判決。爰審酌被告犯罪之動機、所生之
    損害、犯後猶否認犯行，態度不佳、毫無悔意等一切情狀，量處如主文所示之刑
    ，以資儆懲，並諭知易科罰金之折算標準。
據上論段，應依刑事訴訟法第四百五十五條之一第三項、第三百六十九條第一項前段
、第三百六十四條、第二百九十九條第一項前段，刑法第二條第一項前段、第三百零
五條、修正後第四十一條第一項，罰金罰鍰提高標準條例第一條前段、第二條，判決
如主文。
本案經檢察官朱秋菊到庭執行職務。
中    華    民    國      九十一      年      十一      月      八      日
                                  臺灣高雄地方法院刑事庭
                                    審判長法  官  黃三友
                                          法  官  郭佳瑛
                                          法  官  何悅芳
右正本證明與原本無異。
不得上訴。
                                           書記官  顏宗貝
中    華    民    國      九十一     年      十一      月      八      日
附錄本案論罪科刑法條全文：
刑法第三百零五條：以加害生命、身體、自由、名譽、財產之事，恐嚇他人，致生危
                  害於安全者，處二年以下有期徒刑、拘役或三百元以下罰金。
